【裁判字號】    99,訴,3341
【裁判日期】    991228
【裁判案由】    毒品危害防制條例
【裁判全文】
臺灣板橋地方法院刑事判決              99年度訴字第3341號
公  訴  人  臺灣板橋地方法院檢察署檢察官
被      告  蔡一心
上列被告因毒品案件，經檢察官提起公訴（99年度毒偵字第7277
號），本院判決如下：
    主  文
蔡一心施用第一級毒品，累犯，處有期徒刑捌月。
    事  實
一、蔡一心前於民國（下同）83年間，因施用毒品案件、違反麻
    藥管理條例案件，經臺灣彰化地方法院以83年度訴字第1134
    號分別判處有期徒刑3 年3 月、5 月，應執行刑有期徒刑3
    年5 月，嗣因上訴駁回而確定；復於同年間因懲治盜匪條例
    案件，經臺灣彰化地方法院以83年度訴字第688 號判處有期
    徒刑8 年10月確定；上開3 罪後經臺灣高等法院臺中分院以
    84年度聲字第582 號合併定應執行刑有期徒刑12年確定，並
    於88年12月16日縮短刑期假釋出監並付保護管束，嗣經撤銷
    假釋，應執行殘刑有期徒刑5 年9 月22日，並經臺灣高等法
    院臺中分院以96年度聲減字第210 號裁定減刑，於96年7 月
    16日執行完畢出監（於本案構成累犯）。
二、又蔡一心前於98年間，因施用毒品，經送觀察、勒戒後，認
    有繼續施用毒品傾向，再經裁定令入戒治處所施以強制戒治
    ，嗣認無繼續戒治之必要，於98年9 月14日釋放，經該管檢
    察官以98年度戒毒偵字第735 號為不起訴處分確定。詎蔡一
    心仍未見悔悟，竟基於施用第1 級毒品海洛因之犯意，於99
    年9 月11日20時52分許，為警採尿前回溯26小時內（應扣除
    為警查獲後至採尿時止之期間）之某時許，在臺北縣板橋市
    ○○路友人住處，以將第1 級毒品海洛因攙入香菸以吸抽方
    式施用該毒品1 次（起訴書記載為：99年9 月8 日15時許，
    在臺北縣板橋市○○路○ 段70巷9 號2 樓住處內，以針筒注
    射之方式施用，應予更正）。嗣於99年9 月11日20時10分許
    ，為警於其臺北縣板橋市○○路○段70巷9 號2 樓住處查獲
    ，經其同意採集尿液檢體送驗結果，呈嗎啡陽性反應，因悉
    上情，並扣得殘渣袋1 個、注射針筒2 支。
二、案經臺北縣政府警察局海山分局移由臺灣板橋地方法院檢察
    署檢察官偵查起訴。
    理  由
一、上揭犯罪事實，業據被告於本院準備程序及審理時坦承不諱
    ，且被告為警查獲後所採集之尿液經送驗結果，呈嗎啡之陽
    性反應，此有臺灣檢驗科技股份有限公司99年9 月30日濫用
    藥物檢驗報告（檢體編號：B0000000）、檢體委驗單、檢體
    編號及姓名對照表（檢體編號：B0000000，受檢者：蔡一心
    ）在卷可憑。而按海洛因經注射或吸入人體後，約80% 於24
    小時內自尿中排出，一般而言，尿液中能否驗出嗎啡陽性反
    應與其投與量、投與途徑、採尿時間、個人體質及檢測方法
    之靈敏度有關，國外曾有文獻報導注射6 毫克之海洛因鹽酸
    鹽，其代謝物嗎啡之平均可檢出時限約為26小時，業經行政
    院衛生署藥物食品檢驗局於81年9 月8 日以藥檢壹字第8114
    885 號函述綦詳，亦為本院審理同類案件職職務上已經知悉
    之事實。是依上述資料推斷，最長不會超過26小時，而被告
    既供承其係以攙入香菸方式施用海洛因，堪認被告應曾於前
    揭為警採尿時點回溯26小時之某時（不含為警查獲至採尿期
    間）施用海洛因，足證被告前開自白應與事實相符，應予信
    實。又被告有如上述經裁定送觀察、勒戒後，因認有繼續施
    用毒品傾向，復經裁定令入戒治處所施以強制戒治，於98年
    9 月14日執行完畢釋放出所，並經該管檢察官為不起訴處分
    確定，其於前揭觀察、勒戒及強制戒治執行完畢釋放後5 年
    內，再犯本件施用第1 級毒品之罪，依毒品危害防制條例第
    23條第2項 之規定，即應依法予以訴追處罰。從而，本案事
    證已臻明確，被告犯行洵堪認定，自應依法論科。
二、查海洛因係毒品危害防制條例第2 條第2 項第1 款所規定之
    第一級毒品，核被告蔡一心之施用行為，係犯毒品危害防制
    條例第10條第1 項之罪，其施用毒品前持有毒品之行為，為
    施用毒品之高度行為所吸收，不另論罪；再被告有如上所述
    前案，並經執行完畢，有本院99年12月14日言詞辯論終結日
    查悉之臺灣高等法院被告前案紀錄表在卷可稽，是其於有期
    徒刑執行完畢後之5 年以內，再故意犯本件有期徒刑以上之
    罪，為累犯，應依刑法第47條第1 項規定加重其刑。爰審酌
    被告素行、犯罪動機、目的、施用毒品所生危害暨施用毒品
    之性質，及犯罪後坦承犯行之態度等一切情狀，酌情量處如
    主文所示之刑。至附表之物，被告否認為其所有，且與所供
    施用方式有間，復無證據證明為其所有，供犯罪所用之物，
    應毋庸為沒收之宣告，附帶說明。
據上論斷，應依刑事訴訟法第299 條第1 項前段，毒品危害防制
條例第10條第1 項，刑法第11條前段、第47條第1 項，判決如主
文。
本案由檢察官張云綺、彭馨儀提起公訴，經檢察官蘇逸修到庭執
行職務。
中    華    民    國    99    年    12    月    28    日
                  刑事第2 庭審判長法  官  王屏夏
                                  法  官  曹惠玲
                                  法  官  黎錦福
上列正本證明與原本無異。
如不服本判決，應於判決送達後10日內敘明上訴理由，向本院提
出上訴狀（應附繕本），上訴於臺灣高等法院。
                                  書記官  蔡麗春
中    華    民    國    99    年    12    月    28    日
附表：
殘渣袋1 個、注射針筒2 支。
附錄本案論罪科刑法條全文：
毒品危害防制條例第10條
施用第一級毒品者，處6 月以上5 年以下有期徒刑。
施用第二級毒品者，處3 年以下有期徒刑。

司法院資訊處製作；財團法人民間司法改革基金會備份。
